【裁判字號】    99,抗,1425
【裁判日期】    991229
【裁判案由】    過失致死
【裁判全文】
臺灣高等法院刑事裁定                  99年度抗字第1425號
抗  告  人  盧阿珠
            江介楨
            江介椿
            江慧芳
被      告  李錫炎
上列抗告人因被告涉犯過失致死案件，不服臺灣宜蘭地方法院98
年度交附民字第34號，中華民國99年10月29日所為之刑事附帶民
事訴訟裁定，提起抗告，本院裁定如下：
    主  文
抗告駁回。
    理  由
一、原裁定意旨略以：按「附帶民事訴訟除本編有特別規定外，
    準用關於刑事訴訟之規定；但經移送或發回、發交於民事庭
    後，應適用民事訴訟法。」刑事訴訟法第490 條定有明文。
    又提起上訴，應於送達判決後10日內為之，刑事訴訟法第34
    9 條規定甚明。本件上訴人盧阿珠、江介楨、江介椿係於民
    國99年7 月13日收受原審法院刑事附帶民事判決正本，上訴
    人江慧芳則於99年7 月15日經原審法院寄存送達，有送達證
    書在卷可稽。詎上訴人竟遲至99年10月19日始行上訴，顯已
    逾越上訴期間，其上訴即屬違背法律上之程式，應予駁回。
二、抗告意旨略以：本件原審法院98年度交附民字第34號刑事附
    帶民事訴訟判決書，於文末提示：「對於本判決如有不服，
    應於送達後10日內，向本院提出上訴狀。」但依民事訴訟法
    第440 條規定：「提起上訴，應於第一審判決送達後20日之
    不變期間內為之。」原判決之法定時效少了10天，且判決書
    抬頭係寫「臺灣宜蘭地方法院刑事判決」，如此會讓抗告人
    誤以為是刑事上訴的期限，因而誤認附帶民事訴訟在第二審
    判決前提起上訴即可。為此不服原裁定，爰請撤銷更為適法
    之裁定。
三、惟查：
  (一)本件抗告人即刑事附帶民事訴訟之原告盧阿珠、江介楨、江
    介椿、江慧芳等人，因被告李錫炎涉犯過失致死案件而對其
    提起刑事附帶民事訴訟，原審法院先於99年7 月7 日因被告
    李錫炎刑事部分獲判無罪，乃依刑事訴訟法第503 條第1 項
    前段規定，判決駁回原告盧阿珠等人之請求後，並依法為送
    達，原告盧阿珠、江介楨、江介椿於99年7 月13日收受原審
    法院刑事附帶民事訴訟判決正本，原告江慧芳則於99年7 月
    15日經原審法院為寄存送達，嗣原告盧阿珠等人均表不服，
    於99年10月19日提起上訴，原審法院因認上訴已逾法定期間
    ，乃於99年10月29日裁定駁回上訴。從而，依上所述及抗告
    意旨所載，可知本件抗告係對原審法院裁定駁回原告盧阿珠
    等人所提起之上訴，合先敘明。
  (二)按判決有誤寫、誤算，或其他類此之顯然錯誤者，或其正本
    與原本不符者，法院得以裁定更正之，民事訴訟法第232 條
    第1 項定有明文；上開規定，依大法官會議第43號解釋，於
    刑事訴訟法準用之。本院比對卷附之原審法院99年7 月7 日
    「98年度交附民字第34號刑事判決」，固有抗告意旨所指之
    情事，惟自該判決之案由、主文、事實及理由等，均可明確
    知悉該份公文書係針對原告盧阿珠等人與被告李錫炎間之刑
    事附帶民事訴訟為裁判，從而，該份公文書抬頭部分雖載有
    「刑事判決」之文字，但可知悉此係屬誤寫之顯然錯誤，該
    份公文書實為刑事附帶民事訴訟判決，故對原審法院刑事附
    帶民事訴訟判決不服而提起上訴，應依刑事訴訟法第490 條
    、第349 條等規定，於判決送達後10日內為之。本件抗告意
    旨所指之違誤，待原審法院另更正裁定即可，而無予以撤銷
    之必要。綜上所述，本件抗告為無理由，應予駁回。
四、據上論結，應依刑事訴訟法第412 條裁定如主文。
中    華    民    國    99    年    12    月    29    日
                  刑事第四庭  審判長法  官  陳筱珮
                                    法  官  陳玉雲
                                    法  官  邱滋杉
以上正本證明與原本無異。
不得再抗告。
                                    書記官  劉貞達
中    華    民    國    99    年    12    月    29    日

司法院資訊處製作；財團法人民間司法改革基金會備份。
